臺灣雲林地方法院刑事判決
111年度交易字第95號
公  訴  人  臺灣雲林地方檢察署檢察官
被      告  鄭天養


上列被告因公共危險案件，經檢察官提起公訴（111年度偵字第9
98號），被告於準備程序就被訴事實為有罪之陳述，經本院合議
庭裁定由受命法官獨任行簡式審判程序，判決如下：
    主  文
鄭天養犯不能安全駕駛動力交通工具罪，處有期徒刑柒月。
    事  實
一、鄭天養於民國111年1月25日19至20時許，在雲林縣○○鄉○○村
    ○○000號住處飲酒後，竟基於酒後駕駛動力交通工具之犯意，
    騎乘車牌號碼000-0000號普通重型機車行駛於道路。嗣於同
    日21時25分許，行經雲林縣水林鄉雲146線與雲164線路口為
    警攔查，並於同日21時34分許測得其吐氣所含酒精濃度達每
    公升0.81毫克，始悉上情。
二、案經雲林縣警察局北港分局報告臺灣雲林地方檢察署檢察官
    偵查起訴。
    理  由
一、程序方面：
    本案被告鄭天養所犯之罪，非死刑、無期徒刑、最輕本刑為
    3年以上有期徒刑之罪，或高等法院管轄第一審之案件，被
    告於準備程序中，就前揭被訴事實為有罪之陳述，經告以簡
    式審判程序之旨，並聽取被告與公訴人之意見後，本院爰依
    刑事訴訟法第273條之1第1項規定，裁定本案行簡式審判程
    序。
二、證據名稱
  ㈠雲林縣警察局取締『酒後駕車』公共危險案件檢測及觀察記錄
    表1份（偵卷第11頁）
  ㈡雲林縣警察局北港分局北港（所、隊）道路交通事故當事人
    酒精測定紀錄表1份（偵卷第13頁）
  ㈢財團法人工業技術研究院呼氣酒精測試器檢定合格證書1份（
    偵卷第15頁）
  ㈣雲林縣警察局舉發違反道路交通管理事件通知單1份（偵卷第
    17頁）
  ㈤被告之自白（偵卷第7頁至10頁、第41頁至42頁，本院卷第27
  頁、第32頁）
三、論罪科刑
  ㈠被告行為後，刑法第185條之3第1項規定，於111年1月28日修
    正公布，於111年1月30日施行。修正前刑法第185條之3第1
    項第1款規定：「駕駛動力交通工具而有下列情形之一者，
    處2年以下有期徒刑，得併科新臺幣（下同）20萬元以下罰
    金：一、吐氣所含酒精濃度達每公升零點二五毫克或血液中
    酒精濃度達百分之零點零五以上」，修正後則將法定刑提高
    為「3年以下有期徒刑，得併科30萬元以下罰金」，修正後
    新法並未較有利於行為人，經比較新舊法之結果，應適用對
    被告較為有利之修正前刑法第185條之3第1項第1款之規定。
  ㈡核被告所為，係犯修正前刑法第185條之3第1項第1款之犯不
    能安全駕駛動力交通工具罪。
  ㈢被告固有起訴書記載之不能安全駕駛動力交通工具前科，但
    檢察官就被告構成累犯之事實及應加重其刑事項，未具體指
    出證明之方法，本院參照最高法院刑事大法庭110年度台上
    大字第5660號裁定意旨，僅將被告之前科紀錄列入刑法第57
    條第5款「犯罪行為人之品行」之量刑審酌事由（包含其因
    不能安全駕駛動力交通工具案件，經本院以106年度交簡字
    第44號判決判處有期徒刑6月確定，並於107年3月8日執行完
    畢一節，有臺灣高等法院被告前案紀錄表附卷可證），爰不
    依累犯規定加重其刑。
  ㈣爰審酌被告酒後騎乘機車足以造成注意能力減低，提高重大
    違反交通規則之可能，除增加其他用路人無端風險，亦有危
    及被告自身安全之虞，且交通事故動輒造成死傷，其潛在之
    危害性不言可喻，況政府已對禁止酒駕行為大力宣導，並嚴
    加取締，被告對此危險性應有認識，卻輕忽危險駕駛可能造
    成死傷結果，於飲酒後吐氣所含酒精濃度每公升達0.81毫克
    ，已超出本罪規定不能安全駕駛動力交通工具之標準，仍貿
    然騎乘機車行駛於道路上，幸未肇事，足見其心存僥倖，任
    意觸法，置己身及其他用路人之生命、身體、財產損失於不
    顧，危及道路交通安全秩序，被告前有5次酒後駕駛動力交
    通工具之前科，有臺灣高等法院被告前案紀錄表在卷可稽，
    惟念及被告犯後坦承犯行，態度尚可，所駕駛之動力交通工
    具為機車，其危險性較一般客車、貨車等4輪以上車輛為低
    ，兼衡其國小畢業之教育程度、無業、有時候做散工、臨時
    工，一天1,200至1,300元，已婚，育有3名成年子女，與兒
    子同住等一切情狀，量處如主文所示之刑。
據上論斷，應依刑事訴訟法第273條之1第1項、第299條第1項前
段，刑法第2條第1項前段、第185條之3第1項第1款（修正前），
刑法施行法第1條之1第1項，判決如主文。
本案經檢察官陳淑蓉提起公訴，檢察官顏鸝靚到庭執行職務。
中　　華　　民　　國　　111 　年　　5 　　月　　 3　　日
                  刑事第五庭  法  官  張恂嘉
以上正本證明與原本無異。
如不服本判決應於收受判決後 20 日內向本院提出上訴書狀，並
應敘述具體理由；其未敘述上訴理由者，應於上訴期間屆滿後
20 日內向本院補提理由書（均須按他造當事人之人數附繕本）
。「切勿逕送上級法院」。
　  　　　　　　　　　　　  書記官　張宏清
中　　華　　民　　國　　111 　年　　5 　　月　　 　日　　　　　　　　　　　
附錄本判決論罪科刑法條全文：
修正前中華民國刑法第185條之3第1項
駕駛動力交通工具而有下列情形之一者，處二年以下有期徒刑，
得併科二十萬元以下罰金：
一、吐氣所含酒精濃度達每公升零點二五毫克或血液中酒精濃度
    達百分之零點零五以上。
二、有前款以外之其他情事足認服用酒類或其他相類之物，致不
    能安全駕駛。
三、服用毒品、麻醉藥品或其他相類之物，致不能安全駕駛。